【裁判字號】    95,簡上,121
【裁判日期】    951221
【裁判案由】    給付票款
【裁判全文】
臺灣臺中地方法院民事裁定  95年度簡上字第67號
上  訴  人  李榮宗
被  上訴人  林聰富
上列當事人間請求返還土地等事件，上訴人對於中華民國95年9
月29日本院95年度簡上字第67號判決提起上訴，本院裁定如下：
    主    文
上訴駁回。
第三審訴訟費用由上訴人負擔。
    理    由
一、按對於簡易訴訟程序之第二審裁判，其上訴利益逾第466 條
    所定之額數者，當事人僅得以其適用法規顯有錯誤為理由，
    逕向最高法院提起上訴或抗告。前項上訴及抗告，除別有規
    定外，仍適用第3編第2章第三審程序、第4編抗告程序之規
    定。又對於財產權訴訟之第二審判決，如因上訴所得受之利
    益，不逾新台幣一百萬元者，不得上訴。對於第427條訴訟
    ，如依通常訴訟程序所為之第二審判決，仍得上訴於第三審
    法院。其因上訴所得受之利益不逾新台幣一百萬元者，適用
    前項規定。前二項所定數額，司法院得因情勢需要，以命令
    減至新台幣五十萬元，或增至一百五十萬元。民事訴訟法第
    436條之2、第466條第1、2、3項分別定有明文。又司法院已
    依上開規定於民國91年1月29日以（91）院台廳民一字第030
    75號函將上訴第三審之利益數額提高為新台幣（下同）1,50
    0,000元，並於同年2月8日起實施。再者，對於不得上訴之
    判決而上訴者，原法院應以裁定駁回之，此觀民事訴訟法第
    481條、第442條第1項規定亦明。又提起第二審上訴，應於
    第一審判決送達後20日之不變期間內為之，提起上訴如逾上
    訴期間者，原第一審法院應以裁定駁回之，民事訴訟法第
    440條、第442條第1項定有明文。此於提起第三審上訴或對
    於簡易訴訟程序之第二審裁判上訴亦準用之（同法第481條
    、第436條之2第2項規定參照）。
二、經查，本件被上訴人於本院台中簡易庭94年度中簡字第240
    號事件審理時聲明請求上訴人將台中縣太平市○○段649地
    號土地上如原判決附圖2所示A、C部分之地上物拆除，並將
    該部分土地返還被上訴人，及自90年3月1日起至交還上開土
    地之日止，按月給付被上訴人新台幣（下同）46元；上訴人
    反訴請求確認就系爭土地上如原判決附圖2所示A、C部分土
    地有地上權、地役權之登記請求權存在，被上訴人應容忍上
    訴人辦理地上權、地役權之登記。本院台中簡易庭為上訴人
    敗訴之判決。上訴人不服提起上訴，於本院聲明：(1)原判決
    廢棄，(2)被上訴人於第一審之訴駁回，(3)確認上訴人就原判
    決附圖2所示A、C部分土地有地役權、地上權之登記請求權
    存在。(4)被上訴人應就原判決附圖2所示A、C部分土地容忍
    上訴人登記為地役權及地上權人。上訴人另於第二審追加請
    求確認其就原判決附圖2所示B部分有地役權、地上權之登記
    請求權，被上訴人並應就B部分容忍上訴人登記為地役權及
    地上權人。則本件上訴人上訴所得受之利益為197,173元（
    被上訴人第一審之本訴與上訴人之反訴之訴訟標的價額合計
    為134,174元，上訴人於第二審追加之訴，其訴訟標的價額
    為62,999元，134,174+62,999=197,173元），未達1,500,00
    0元（上訴人主張被上訴人係請求返還房屋，顯係誤會），
    依前開說明，不在得依民事訴訟法第436條之2第1項提起第
    三審上訴之列。
三、再者，本件第二審判決於95年10月11日送達上訴人，有卷附
    送達證書可稽，扣除在途期間5日，則上訴人應於95年11月6
    日前對本件第二審判決提起第三審上訴，惟上訴人延至95年
    11月20日始行提起上訴，顯已逾之法定上訴期間。
四、依上說明，本件上訴不合法，自應予以駁回。
五、依民事訴訟法第436條之2第2項、第442條第1項、第481條、
    第95條、第78條，裁定如主文。
中    華    民    國    95    年    12    月    21    日
                  民事第四庭    審判長  許秀芬
                                法  官  周靜秀
                                法  官  王  銘
正本係照原本作成
如對本裁定不得抗告。
中    華    民    國    95    年    12    月    21    日
                                書記官


司法院資訊處製作；財團法人民間司法改革基金會備份。
